【裁判字號】    98,訴,1152
【裁判日期】    981130
【裁判案由】    違反毒品危害防制條例
【裁判全文】
臺灣屏東地方法院刑事判決              98年度訴字第1152號
公  訴  人  台灣屏東地方法院檢察署檢察官
被      告  甲○○
上列被告因違反毒品危害防制條例案件，經檢察官提起公訴（98
年度毒偵字第1105、1357號），本院於準備程序進行中，因被告
就被訴事實為有罪之陳述，經告知簡式審判程序意旨，並聽取公
訴人及被告意見後，本院合議庭裁定由受命法官獨任依簡式審判
程序審理，判決如下：
    主  文
甲○○施用第一級毒品，累犯，處有期徒刑玖月；又施用第一級
毒品，累犯，處有期徒刑拾月，扣案之注射針筒壹支、夾鍊袋壹
只均沒收之。應執行有期徒刑壹年肆月，扣案之注射針筒壹支、
夾鏈袋壹只均沒收之。
    事  實
一、甲○○前於民國87年間因施用毒品案件，經本院以87年度毒
    聲字第1091號裁定觀察、勒戒，因認有繼續施用毒品之傾向
    ，再經本院以87年度毒聲字第1209號裁定令入戒治處所施以
    強制戒治，嗣經停止戒治、撤銷停止戒治後，於88年10月1
    日再度入所執行，於89年5 月14日戒治期滿執行完畢，嗣由
    台灣屏東地方法院檢察署檢察官以89年度戒毒偵字第216 號
    為不起訴處分確定。又於90年間因施用毒品案件，經檢察官
    聲請強制戒治並提起公訴，戒治部分經本院以90年度毒聲字
    第1437號裁定令入戒治處所施以強制戒治，再經本院以91年
    度毒聲字第117 號裁定停止戒治，所餘戒治期間，付保護管
    束，於91年9 月17日期滿執行完畢；起訴部分則經本院以90
    年度訴字第610 號判決判處有期徒刑9 月確定；又於95年間
    因施用毒品案件，經本院以95年度訴字第683 號判決判處有
    期徒刑1 年確定；同年間又因竊盜、偽證案件，經本院以95
    年度易字第720 號判決分別判處有期徒刑8 月、6 月，應執
    行有期徒刑1 年確定；復於96年間因施用毒品案件，經本院
    以96年度訴字第152 號判決判處有期徒刑10月確定，上開3
    案經減刑後接續執行，於97年1 月31日縮短刑期執行完畢。
    詎仍不知悔改，竟分別基於施用第一級毒品海洛因之犯意，
    於下列時、地施用第一級毒品海洛因：
(一)、於98年6 月15日上午10時許，在屏東縣麟洛鄉○○道路旁，
    以將海洛因摻水稀釋後置入針筒內注射之方式，施用第一級
    毒品海洛因1 次。嗣於98年6 月15日上午11時15分許，因形
    跡可疑，為警盤查，於警尚未發覺本件犯行時，主動向警坦
    承施用毒品之事實而自首，經其同意採集尿液送驗後，結果
    呈嗎啡（即海洛因水解後之反應）之陽性反應，始悉上情。
(二)、於98年6 月27日下午16時許，在其位於屏東縣內埔鄉龍潭村
    12鄰昭勝327 號住處內，以將海洛因摻水稀釋後置入針筒內
    注射之方式，施用第一級毒品海洛因1 次。嗣於98年6 月27
    日下午16時15分許，為警於上開住處處理家庭糾紛時，發覺
    甲○○為毒品人口，並發現其手臂上有注射針筒後血跡，經
    詢問後得其同意回警局採集尿液，經送驗結果均呈嗎啡（即
    海洛因水解後之反應）之陽性反應，並於上開住處扣得注射
    針筒1 支、夾鍊袋1 只，而查悉上情。
二、案經甲○○自首、屏東縣政府警察局屏東分局、屏東縣政府
    警察局內埔分局報告台灣屏東地方法院檢察署檢察官偵查起
    訴。
    理  由
一、本件被告甲○○所犯係死刑、無期徒刑、最輕本刑為3 年以
    上有期徒刑以外之罪，其於本院準備程序中就被訴事實為有
    罪之陳述，經法官告知被告簡式審判程序之旨，並聽取公訴
    人、被告之意見後，由本院合議庭依刑事訴訟法第273 條之
    1 第1 項規定，裁定由受命法官獨任進行簡式審判程序，先
    予敘明。
二、上揭事實，業據被告甲○○於警詢、偵訊時及本院審理時坦
    承不諱，且被告為警在98年6 月15日、同年6 月27日所採集
    之尿液，分別經屏東縣政府警察局屏東分局、內埔分局員警
    初步檢驗後，再送台灣檢驗科技股份有限公司檢驗結果，均
    呈嗎啡（即海洛因水解後之反應）之陽性反應，此有台灣檢
    驗科技股份有限公司98年7 月7 日編號KＺ000000000000號、
    98年7 月15日編號KＺ000000000000號濫用藥物尿液檢驗報告
    、屏東縣政府警察局屏東分局毒品案件涉嫌人尿液採證編號
    姓名對照表、屏東縣政府警察局內埔分局辦理煙毒麻醉藥品
    案尿液送驗受檢人員真實姓名對照表各1 紙、初步檢驗報告
    單2 紙、初步檢驗照片2 幀在卷可證。上述鑑驗結果，係檢
    驗機關本於專業知識及以精密儀器或科學檢驗方法所得之結
    論，自可憑信，此外，復有注射針筒1 支、夾鏈袋1 只扣案
    可證，綜上足認，本案事證明確，被告上開犯行應堪認定。
三、被告甲○○前於87年間因施用毒品案件，經本院以87年度毒
    聲字第1091號裁定觀察、勒戒，因認有繼續施用毒品之傾向
    ，再經本院以87年度毒聲字第1209號裁定令入戒治處所施以
    強制戒治，嗣經停止戒治、撤銷停止戒治後，於88年10月1
    日再度入所執行，於89年5 月14日戒治期滿執行完畢，嗣由
    台灣屏東地方法院檢察署檢察官以89年度戒毒偵字第216 號
    為不起訴處分確定。於90年間又因施用毒品案件，經檢察官
    聲請強制戒治並提起公訴，戒治部分經本院以90年度毒聲字
    第1437號裁定令入戒治處所施以強制戒治，再經本院以91年
    度毒聲字第117 號裁定停止戒治，所餘戒治期間，付保護管
    束，於91年9 月17日期滿執行完畢；起訴部分則經本院以90
    年度訴字第610 號判決判處有期徒刑9 月確定；再於93年間
    因施用毒品案件，經本院以93年度訴字第338 號判決判處有
    期徒刑11月確定；同年間又因施用毒品案件，經本院以93年
    度簡字第1308號判決判處有期徒刑3 月確定；又於95年間因
    施用毒品案件，經本院以95年度訴字第683 號判決判處有期
    徒刑1 年確定，此有台灣高等法院被告前案紀錄表在卷可考
    ，是被告已於觀察勒戒執行完畢後5 年內再犯毒品案件，是
    本件雖於5 年後再犯，仍應依法論罪科刑（最高法院97年度
    第5 次刑事庭會議決議意旨參照）。
四、查海洛因屬毒品危害防制條例第2 條第2 項第1 款所稱之第
    一級毒品，不得持有、施用，被告竟持以施用，核其所為，
    係犯同條例第10條第1 項之施用第一級毒品罪。其施用前持
    有海洛因之低度行為，為施用之高度行為所吸收，不另論罪
    。被告有上開有期徒刑執行完畢之前案紀錄，有台灣高等法
    院被告前案紀錄表在卷可參，其受有期徒刑執行完畢後，5
    年內故意再犯本件有期徒刑以上之罪，為累犯，應依刑法第
    47條第1 項規定加重其刑。又犯罪事實(一)之部分係被告為警
    盤查尚未發覺本件犯行時，主動向警坦承施用毒品之事實，
    有屏東縣政府警察局屏東分局民生派出所陳報單可稽（警卷
    (一)第1 頁），合於刑法第62條前段要件，並減省訴訟資源，
    爰依該條自首規定減輕其刑。至犯罪事實(二)則係被告為警在
    其住處處理家庭糾紛時，發覺其為毒品人口，並見其手臂上
    留有甫注射完後之血跡，經向前盤查時被告始坦承施打毒品
    ，並同意員警進入住處搜索而扣得注射針筒1 支及夾鏈袋1
    個有員警之偵查報告在卷足按（警卷二第1 頁），可知該次
    犯行在被告自白前，員警已產生客觀合理之懷疑，與刑法第
    62條自首之未發覺要件不合，附此敘明。被告犯罪事實(一)部
    分有上開加重減輕事由，爰依法先加後減之。被告所犯上開
    2 罪，犯意各別、行為互殊，應予分論併罰。爰審酌被告前
    因施用毒品案件，經觀察、勒戒執行完畢後，仍不思悔改，
    徹底去除施用毒品之惡習，竟又施用毒品，益顯其無戒絕毒
    品之意且繼續沈淪毒海之中，意志力甚為薄弱，惟念及其施
    用毒品之犯行，在本質上乃屬戕害自己身心健康之行為，尚
    未害及他人，犯後坦承犯行並配合驗尿，態度尚佳及生活狀
    況、教育程度等一切情狀，分別量處如主文所示之刑，並定
    其應執行刑。又扣案之注射針筒1 支、夾鍊袋1 只為被告所
    有，供犯事實欄(二)之施用毒品所用，業據被告供承屬實，應
    依刑法第38條第1 項第2 款規定宣告沒收。
據上論斷，應依刑事訴訟法第273 條之1 第1 項、第299 條第1
項前段，毒品危害防制條例第10條第1 項，刑法第11條前段、第
47條第1 項、第62前前段、第51條第5 款、第38條第1 項第2 款
，判決如主文。
本案經檢察官李秀玲到庭執行職務
中    華    民    國    98    年    11    月    30    日
                  刑事第二庭    法  官  劉怡孜
以上正本證明與原本無異。
如不服本判決應於收受判決後10日內向本院提出上訴書狀，並
應敘述具體理由；其未敘述上訴理由者，應於上訴期間屆滿後
20日內向本院補提理由書（均須按他造當事人之人數附繕本）
「切勿逕送上級法院」。
中    華    民    國    98    年    11    月    30    日
                                書記官  馮得弟
附錄本案判決論罪科刑法條：
毒品危害防制條例第10條第1項
施用第一級毒品者，處 6 月以上 5 年以下有期徒刑。


司法院資訊處製作；財團法人民間司法改革基金會備份。
